【裁判字號】    89,訴,11
【裁判日期】    890124
【裁判案由】    毒品危害防制條例
【裁判全文】
臺灣士林地方法院刑事判決                            八十九年度訴字第一一號
    公  訴  人  臺灣士林地方法院檢察署檢察官
    被      告  甲○○
右列被告因違反毒品危害防制條例案件，經檢察官提起公訴（八十八年度毒偵字第一
一四四號），本院判決如左：
    主  文
甲○○連續施用第一級毒品，處有期徒刑捌月。扣案海洛因壹包（驗餘淨重零點伍公
克）、注射針筒壹支均沒收銷燬之。
    事  實
一甲○○於民國八十三年間曾因違反肅清煙毒條例案件，經本院判處有期徒刑三年六
  月確定，復於八十四年間因違反肅清煙毒條例案件，再經本院判處有期徒刑四年，
  二罪所處有期徒刑併合執行，於八十七年十一月七日假釋出監，須至九十一年十月
  十六日方縮刑期滿。詎於假釋期間，又因施用第二級毒品案件，經本院以八十八年
  毒聲字第一八○七號裁定送觀察、勒戒後，認無繼續施用毒品之傾向，經臺灣士林
  地方法院檢察署檢察官於八十八年九月十七日以八十八年度毒偵字第三九三號為不
  起訴處分確定。詎猶不知悔改，於八十八年十一月初起至同年月二十四日上午十時
  許止，在臺北市○○路○段三二三巷四弄二十號四樓住處等處，施用第一級毒品海
  洛因，為警於八十八年十一月二十四日中午十二時許，在上址查獲，並扣得海洛因
  一包（驗餘淨重○．五公克）、其持有專供施用毒品器具注射針筒一支，經本院以
  八十八年度毒聲字第二四九八號裁定送觀察、勒戒後，認有繼續施用毒品之傾向，
  復經本院以八十八年度毒聲字第二七七五號裁定令入戒治處所，施以強制戒治一年
  。
二案經臺北市政府警察局大安分局移送臺灣士林地方法院檢察署檢察官偵查起訴。
    理  由
一訊據被告甲○○對於右揭事實坦承不諱，且有臺北市立療養院八十八年十一月三十
  日煙毒尿液檢驗報告書可考，而扣案之白粉一包經依聯勤二○四廠製造之煙毒檢驗
  Ａ包試劑初步檢驗結果，確係海洛因，毛重○．七公克、驗餘淨重○．五公克，此
  有毒品初步鑑驗報告單附卷可稽，另扣案之注射針筒係被告所有專供施用毒品器具
  ，亦據被告供承無訛（參見本院八十九年一月十八日審判筆錄）。查被告前因施用
  第二級毒品案件，經本院八十八年度毒聲字第一八○七號裁定送觀察、勒戒後，認
  無繼續施用毒品之傾向，經臺灣士林地方法院檢察署檢察官於八十八年九月十七日
  以八十八年度毒偵字第三九三號為不起訴處分確定，有該裁定及不起訴處分書各一
  件可參；本次經送觀察、勒戒後，因被告使用藥物時間長久，且為嗎啡類藥物靜脈
  注射藥癮，其病識感、戒藥動機均不足，而認有繼續施用毒品傾向，此有臺灣士林
  看守所八十八年十二月十三日士所戒字第五○二五號函送之「有無繼續施用毒品
  傾向證明書」、判定原則各一件在卷可稽，且醫師實際執行觀察有無繼續施用毒品
  傾向，係就有無施用第一級毒品及第二級毒品傾向全體綜合觀察，並非分別就有無
  施用某種毒品傾向單獨觀察，故所謂「再犯有繼續施用毒品傾向」應就毒品危害防
  制條例第十條第一項、第二項施用毒品，合併計算之。綜上，被告於檢察官為不起
  訴處分後，五年內再犯施用第一級毒品罪，且經觀察、勒戒後，認有繼續施用毒品
  之傾向，罪證明確，應依法論科。
二被告甲○○持專供施用毒品所用之注射針筒，施用第一級毒品海洛因，核其所為，
  係犯毒品危害防制條例第十條第一項之施用第一級毒品罪、同條例第十一條第三項
  持有專供施用毒品之器具罪。其施用海洛因前後持有第一級毒品海洛因之低度行為
  ，應為施用之高度行為所吸收，不另論罪。被告先後多次施用毒品行為，時間緊接
  ，方法相同，觸犯犯罪構成要件相同之罪名，顯係基於概括犯意為之，應依連續犯
  之規定論以一罪，並依法加重其刑。其所犯前開毒品危害防制條例第十條第一項、
  同條例第十一條第三項二罪之間，有方法結果之牽連關係，依刑法第五十五條之規
  定，應從較重之施用第一級毒品罪處斷。公訴人雖未起訴毒品危害防制條例第十一
  條第三項之罪，惟該罪與起訴之同條例第十條第二項之罪，有牽連關係，屬裁判上
  一罪，本院自得併予審理。末按刑法第七十九條之一第一項規定：「二以上徒刑併
  執行者，第七十七條所定最低應執行之期間，合併計算之」，同條第三項之規定：
  「依第一項規定合併計算執行期間而假釋者，前條第一項規定之期間，亦合併計算
  之」，則在併合執行之情形，經許其假釋出獄者，其報請許可假釋所自須最低應執
  行期間及假釋期間均合併計算之，其期間即無從區分，從而，不論假釋出獄前所執
  行之期間是否已逾其中任一罪之刑期，亦不論嗣後其假釋有無被撤銷，在假釋期間
  內，均應認為尚未執行完畢，其於執行逾其中任一罪之刑期後五年內之假釋期間，
  再犯有期徒刑以上之罪者，不應論以累犯（最高法院八十八年七月二十日第四次刑
  事庭會議決議參照）；查被告曾於八十三年間因違反肅清煙毒條例案件，經本院判
  處有期徒刑三年六月確定，本應於八十七年十二月十九日執行完畢，復於八十四年
  間因違反肅清煙毒條例案件，再經本院判處有期徒刑四年，二罪所處有期徒刑併合
  執行，應於九十一年十二月十九日始執行完畢，嗣於八十七年十一月七日假釋出監
  ，其已執行之期間及假釋之範圍自應包括前後二罪徒刑在內，其於五年內之假釋期
  間，再犯本件有期徒刑以上之罪，揆諸前揭說明，不論以累犯，併此敘明。爰審酌
  施用毒品為自戕行為，被告有多次煙毒前科，前經送觀察、勒戒，認無繼續施用毒
  品傾向，並經檢察官不起訴處分確定，竟不知愛惜生命及健康，掌握自新機會，反
  再度耽溺於毒品中，及其犯後坦承犯行態度尚稱良好等情，爰量處如主文所示之刑
  。扣案之海洛因一包（驗餘淨重○．五公克）係查獲之毒品、注射針筒一支係專供
  施用毒品器具，均依毒品危害防制條例第十八條第一項前段之規定宣告沒收銷燬之
  。
據上論斷，應依刑事訴訟法第二百九十九條第一項前段，毒品危害防制條例第十條第
一項、第十一條第三項、第十八條第一項前段，刑法第十一條、第五十五條、第五十
六條，判決如主文。
本案經檢察官李學到庭執行職務。
中      華      民      國      八十九      年    一    月    二十四    日
                                  臺灣士林地方法院刑事第四庭
                                      法  官  陳  玉  曆
右正本證明與原本無異。
如不服本判決，應於判決送達後十日內，向本院提出上訴狀。
                                      書記官  陳  鳳  嬌
中      華      民      國      八十九      年    一    月    二十四    日
附錄本案論罪科刑法條全文：
毒品危害防制條例第十條第一項
  施用第一級毒品者，處六月以上五年以下有期徒刑。
毒品危害防制條例第十一條第三項
  持有專供製造或施用毒品之器具者，處一年以下有期徒刑、拘役或新臺幣一萬元以
  下罰金。


司法院資訊處製作；財團法人民間司法改革基金會備份。
